臺灣桃園地方法院刑事判決
上　訴　人
即　被　告　甲○○　男　四十四.
上列上訴人因過失傷害案件，不服中華民國九十三年九月三十日
臺灣桃園地方法院九十三年度桃交簡字第一四七九號第一審簡易
判決（聲請簡易判決處刑案號：九十三年度偵字第一○○四二號
），提起上訴，本院管轄之第二審合議庭，判決如下：
    主  文
上訴駁回。
甲○○緩刑貳年。
    事  實
一、甲○○考領有普通大貨車駕駛執照，於民國九十二年十一月
    十五日上午八時四十五分許，在桃園縣八德市○○○街八號
    前，開啟停放路旁之車牌號碼Ｖ五─九七○九號（聲請簡易
    判決處刑書及原審判決書誤載為Ｖ五─九七○七號）自用小
    客車駕駛座車門欲進入車內時，本應注意汽車停車向外開啟
    車門時，應注意行人、車輛，並讓其先行，而依當時天候晴
    、日間自然光線、道路無障礙物、視距良好，並無不能注意
    之情形，竟疏未注意後方有無行人、車輛即貿然開啟車門，
    適乙○○騎乘車牌號碼ＲＴＺ─八一二號機車搭載其女邱月
    英沿八德市○○○街由東向西方向行駛，行經前開地點時，
    見甲○○突然開啟車門，閃避不及，其右腳腳掌擦碰前開自
    用小客車駕駛座車門角後，人車因而向左側傾倒，遭是時亦
    沿八德市○○○街由東向西方向行駛而由陳文桂所駕駛車牌
    號碼五Ａ─二六九一號自用小客車右後車輪處撞及，致乙○
    ○受有右足撕裂傷併伸趾肌肌腱斷裂、右膝撕裂傷及右踝彎
    縮等傷害。
二、案經乙○○訴由桃園縣警察局八德分局報請臺灣桃園地方法
    院檢察署檢察官偵查後聲請以簡易判決處刑。
    理  由
一、上揭過失傷害之犯罪事實，業據被告甲○○於本院審理時坦
    承不諱，核與告訴人乙○○指訴及證人邱月英、陳文桂證述
    之情節相符，並有道路交通事故現場圖、道路交通事故調查
    報告表（一）（二）各一份、現場及告訴人傷勢之照片二十
    六幀附卷可查，而告訴人所受之傷害，復有財團法人天主教
    聖保祿修女會醫院出具之診斷證明書在卷可資佐證，足認被
    告前開自白與事實相符，堪以採信。
二、按汽車停車，向外開啟車門時，應注意行人、車輛、並讓其
    先行，道路交通安全規則第一百十二條第一項第十五款定有
    明文。查被告考領有普通大貨車駕駛執照，此有駕照影本一
    紙在卷可按（見偵卷第二八頁），是其對於前揭規定自應知
    之甚詳，而依當時天候晴、日間自然光線、道路無障礙物、
    視距良好，並無不能注意之情形，亦有道路交通事故調查報
    告表（一）可資佐證，惟被告竟疏未注意後方有無行人、車
    輛即貿然開啟車門，致發生本件車禍，被告就本件車禍之發
    生顯有過失甚明。又本件車禍經送臺灣省桃園縣區車輛行車
    事故鑑定委員會鑑定肇事責任，亦認被告駕駛自用小客車未
    注意行人車輛向外開啟車門為肇事原因，告訴人乙○○、證
    人陳文桂則無肇事因素，有該會九十三年八月二十六日桃鑑
    字第○九三五二○○九六二號函附桃鑑字第九三○九六二號
    鑑定意見書在卷足參（見偵卷第五四至五七頁），與本院前
    開認定相符。另告訴人復因本件車禍受有前揭傷害，已如前
    述，是被告所為之過失行為與告訴人所受之傷害間，自有相
    當因果關係存在。本件事證明確，被告犯行洵堪認定。
三、核被告所為，係犯刑法第二百八十四條第一項前段過失傷害
    罪。
四、原審認被告罪證明確，適用刑法第二百八十四條第一項前段
    、第四十一條第一項前段、罰金罰鍰提高標準條例第一條前
    段、第二條之規定，並審酌被告素行良好，並無不法前科，
    因一時不慎，而發生本件車禍，惟於原審判決前仍未與告訴
    人達成和解，及其過失之程度、告訴人所受傷勢等一切情狀
    ，判處有期徒刑三月，並諭知易科罰金之折算標準，其認事
    用法，核無不合，量刑亦屬適當。被告上訴意旨以已與告訴
    人達成民事和解，而指摘原判決不當，為無理由，應予駁回
    。末查被告前未曾受有期徒刑以上刑之宣告，有臺灣高等法
    院被告全國前案紀錄表在卷可憑，因未注意後方有無行人、
    車輛貿然開啟車門之過失致罹刑章，且於本院審理時業與告
    訴人達成和解，賠償告訴人新臺幣十四萬元，告訴人並陳明
    請求給予被告緩刑之機會等語在卷（見本院卷第四六頁），
    足見被告經此次偵審之教訓，當知警惕，而無再犯之虞，本
    院認為前開對其所宣告之刑，以暫不執行為適當，爰併諭知
    緩刑二年，以勵自新。
據上論斷，應依刑事訴訟法第四百五十五條之一第三項、第三百
六十八條，刑法第七十四條第一款，判決如主文。
本案經檢察官簡志祥到庭執行職務。
中　　華　　民　　國　九十四　年　　二　　月　　 一  　日
                  刑事第八庭  審判長法　官     曾家貽
                  　                法  官     陳彥宏
                                    法  官     吳為平
以上正本證明與原本無異
如不服本判決書應於送達後十日內向本院提出上訴狀
                                    書記官     賴朱梅
中    華    民    國  九十四  年    二    月     三     日
附錄論罪科刑法條：
中華民國刑法第二百八十四條第一項
因過失傷害人者，處六月以下有期徒刑、拘役或五百元以下罰金
，致重傷者，處一年以下有期徒刑、拘役或五百元以下罰金。
